臺灣臺中地方法院民事判決
　　　　　　 111年度沙簡字第192號
原      告  元大商業銀行股份有限公司



法定代理人  翁健    
訴訟代理人  陳俊良  
被      告  莊永豐(即莊凱淵繼承人)

            王美珍(即莊凱淵繼承人)

共      同
訴訟代理人  陳明政律師
上列當事人間請求清償債務事件，本院於民國111年5月31日言詞
辯論終結，判決如下：
    主      文
被告應於被繼承人莊凱淵遺產範圍內給付原告新臺幣28萬元，及
自民國110年7月24日起至清償日止，每期違約金新臺幣300元，
每次違約狀態最高連續收取期數為三期。
訴訟費用由被告連帶負擔。
本判決得假執行。
    事實及理由
一、原告主張：訴外人莊凱淵於民國109年7月22日向原告借用貸
    款，借款額度為新臺幣（下同）40萬元，約定借款期限3年4
    月，自109年7月24日起至112年11月23日止，自實際撥款日
    起，以每月為一期，共分40期，平均攤還本息。詎訴外人莊
    凱淵於110年9月8日死亡，尚積欠原告28萬元未為清償，被
    告莊永豐、王美珍為其法定繼承人，應於被繼承人莊凱淵遺
    產範圍內清償債務。為依，爰依清費借貸法律關係請求被告
    給付。並請求法院判決：（一）被告應於被繼承人莊凱淵遺
    產範圍內給付原告28萬元，及自110年7月24日起至清償日止
    ，每期違約金300元，每次違約狀態最高連續收取期數為三
    期。（二）訴訟費用由被告負擔。
二、被告對原告之請求，於言詞辯論期日為認諾，並稱：同意就
    被繼承人莊凱淵所遺遺產範圍內為清償。
三、按當事人於言詞辯論時為訴訟標的之捨棄或認諾者，應本於
    其捨棄或認諾為該當事人敗訴之判決，民事訴訟法第384條
    定有明文；而該規定於簡易訴訟程序仍有適用，同法第436
    條第2項亦有明定。經查：被告於本院111年5月31日言詞辯
    論時，對原告依消費借貸契約及繼承關係所為之請求為認諾
    ，依前揭規定，本院自應本於被告之認諾為其敗訴之判決。
    從而原告請求被告應於被繼承人莊凱淵遺產範圍內給付原告
    28萬元，及自110年7月24日起至清償日止，每期違約金300
    元，每次違約狀態最高連續收取期數為三期，為有理由，應
    予准許。
四、次按本於被告認諾所為之判決，法院應依職權宣告假執行，
    民事訴訟法第389條第1項第1款亦有明定。本件既係本於被
    告認諾所為之判決，爰依職權宣告假執行。
五、訴訟費用負擔之依據：民事訴訟法第78條、第85條第2項。
中　　華　　民　　國　　111 　年　　6 　　月　　14　　日
                        臺灣臺中地方法院沙鹿簡易庭  
                            法  官  劉國賓
正本係照原本作成。
如對本判決上訴，須於判決送達後20日內向本院提出上訴狀；如
委任律師提起上訴者，應一併繳納上訴審裁判費。 
中　　華　　民　　國　　111 　年　　6 　　月　　14　　日
                            書記官  許宏谷